【裁判字號】    99,監,554
【裁判日期】    991029
【裁判案由】    選定監護人暨會同開具財產清冊之人
【裁判全文】
臺灣板橋地方法院民事裁定               99年度監字第554號
聲  請  人  甲○○
相  對  人  乙○○
關  係  人  許景翔
上列當事人間聲請選定監護人暨會同開具財產清冊之人事件，本
院裁定如下：
    主    文
選定甲○○（女，民國○○年○月○○日生，身分證統一編號：
Ｚ000000000號）為受監護宣告之人乙○○之監護人。
指定許景翔（男，民國○○○年○○月○○○日生，身分證統一
編號：Ｚ000000000號）為會同開具財產清冊之人。
聲請程序費用由相對人負擔。
    理    由
一、按民法總則中華民國97年5 月2 日修正之條文施行前，已為
    禁治產宣告者，視為已為監護宣告，於修正施行後，適用修
    正後之規定，民法總則施行法第4 條第2 項定有明文。次按
    受監護宣告之人應置監護人。法院為監護之宣告時，應依職
    權就配偶、四親等內之親屬、最近1 年有同居事實之其他親
    屬、主管機關、社會福利機構或其他適當之人選定1 人或數
    人為監護人，並同時指定會同開具財產清冊之人。法院為前
    項選定及指定前，得命主管機關或社會福利機構進行訪視，
    提出調查報告及建議。監護之聲請人或利害關係人亦得提出
    相關資料或證據，供法院斟酌。法院選定監護人時，應依受
    監護宣告之人之最佳利益，優先考量受監護宣告之人之意見
    ，審酌一切情狀，並注意下列事項：(一)受監護宣告之人之
    身心狀態與生活及財產狀況。(二)受監護宣告之人與其配偶
    、子女或其他共同生活之人間之情感狀況。(三)監護人之職
    業、經歷、意見及其與受監護宣告之人之利害關係。(四)法
    人為監護人時，其事業之種類與內容，法人及其代表人與受
    監護宣告之人之利害關係。民法第1110條、第1111條、第11
    11條之1 分別定有明文。
二、本件聲請意旨略以：相對人即聲請人甲○○之母乙○○，前
    經鈞院以96年度禁字第142 號民事裁定宣告為禁治產人，惟
    未選定監護人。相對人目前住在安養院，安養院費用均由聲
    請人甲○○負擔，相對人有來往之最近親屬僅有子女即聲請
    人甲○○及許景翔，為此聲請選定聲請人甲○○為相對人之
    監護人，並指定許景翔為會同開具財產清冊之人等語。
三、經查，聲請人甲○○前揭主張，業據其提出戶籍謄本、親屬
    系統表及本院96年度禁字第142 號民事裁定影本在卷可稽，
    並經證人許景翔到庭證稱屬實，聲請人主張自堪信實。又相
    對人之前揭往來最近親屬即聲請人甲○○、許景翔亦相互推
    舉由聲請人甲○○擔任相對人之監護人，由許景翔擔任會同
    開具財產清冊之人，此有同意書在卷可稽。本院審酌聲請人
    甲○○為相對人之女，關係密切，並負擔相對人之安養費用
    ，且有意願擔任相對人之監護人，應有監護相對人之能力，
    並適於任之，是由聲請人甲○○任監護人，符合相對人之最
    佳利益，爰依民法第1111條第1 項之規定，選定聲請人甲○
    ○為相對人即受監護宣告之人乙○○之監護人。另本院參酌
    許景翔為相對人之子，對相對人之財產應有瞭解，爰依上揭
    規定，併指定關係人許景翔為會同開具財產清冊之人，以利
    監督。
四、依非訟事件法第139條之2第1項、第138條第2項、第122條第
    3項規定，裁定如主文。
中    華    民    國    99    年    10    月    29    日
                 家事法庭  法  官  葉靜芳
以上正本係照原本作成。
如對本裁定抗告，須於裁定送達後10日之不變期間內，向本院提
出抗告狀，並繳納抗告費新臺幣1,000元。
中    華    民    國    99    年    10    月    29    日
                            書記官  劉春美

司法院資訊處製作；財團法人民間司法改革基金會備份。
